Inventaris van het archief van het Directoraat-Generaal Rijksbegroting van het Ministerie van Financiën, (1919) 1940-1979 (1991)
Nationaal Archief, Den Haag
- Het toetsen van wetsontwerpen tot vaststelling van het hoofdstuk van de begroting van uitgaven en andere voorstellen met financiële gevolgen, 6
  - ANDERE VOORSTELLEN MET FINANCIËLE GEVOLGEN, 2.
    - Voorstellen van de afzonderlijke ministeries en Hoge Colleges van Staat
      - -- Nationaal Steunfonds
        - Klapper op de verzoeken over de periode 1953-1962 inventarisnrs. 3074 - 3079), 1953 - 1965, 3080
        - Het verlenen van toestemming aan de voorzitters van de Nationale Monumenten Commissie voor Oorlogsgedenktekens, het Werkcomité voor het tot stand brengen van een Nationaal Monument op de Dam en van het Nationaal Steun Fonds om uit de bij het Nationaal Steun Fonds in beheer zijnde gelden een bedrag beschikbaar te stellen voor het tot stand brengen van een nationaal monument op de Dam., 1946-1951; 3081
        - Financiering van het Rijksinstituut voor Oorlogsdocumentatie te Amsterdam., 1949-1961; 3082
        - Afwijzing van het verzoek van het Nationaal Steun Fonds om machtiging tot uitbetaling van een bedrag aan de PTT wegens tijdens de bezetting door de illegaliteit geroofde kasgelden., 1952-1953; 3083
        - Terugvordering van door het Nationaal Steun Fonds aan ambtenaren uitgekeerde ondersteuningen., 1953-1954; 3084
        - Liquidatie van de Stichting Nationaal Steun Fonds., 1953-1956; 3085
        - ? [nummer is verder niet beschreven], 2559
        - -- Directie Defensie Aangelegenheden (DDA)
          - -- (Externe) nota's voor de minister
            - 1950-02-14 - 1952-05-13 (nrs. 1-700)., 1242
            - 1952-05-13 - 1956-04-27 (nrs. 702-1709)., 1243
            - 1956-05-01 - 1965-05-10 (nrs. 1710-3000)., 1244
            - 1965-05-11 - 1969-06-23 (nrs. 3002-4263)., 1245
          - -- Uitgaande brieven
            - 1951-01-15 - 1954-08-18 (nrs. 1-787)., 1246
            - 1954-08-18 - 1969-08-27 (nrs. 788-1800)., 1247
            - 1974, 1255
          - -- Interne nota's
            - 1956-01-04 - 1966-08-31, 1248
          - -- Nota's, brieven etc. van de afdeling Inspectie Defensiezaken
            - 1949-01-06 - 1966-05-31, 1249
            - 1966-06-02 - 1968-12-04, 1250
            - 1969-01-13 - 1971-06-30, 1251
            - 1971-07-01 - 1972-07-04, 1252
            - 1972-07-07 - 1973-12-20, 1253
            - 1974-01-02 - 1975-04-10, 1254
          - -- Nota's, brieven etc. van de afdeling Internationale Defensiezaken
            - 1970-1973, 1256
          - -- Afzonderlijke onderwerpen
            - Vergoeding van de kosten van het Nederlands Detachement Verenigde Naties te Korea., 1950-1952; 272
            - Algemeen defensiebeleid (defensienota's, prioriteitennota's e.d.)., 1950-1961; 135
            - Defensiebijdragen Nieuw Guinea., 1950-1962; 136
            - Wetsontwerp tot regeling van de rechtspositie van vrouwelijke officieren., 1951; 128
            - Bezoldigingsregeling voor de Koninklijke Landmacht., 1951-1952; 111
            - Regeling tegemoetkoming studiekosten aspirant-officieren van gezondheid., 1951-1952; 105
            - Financiering opbouw defensie na 1954., 1951-1953; 269
            - Levering van legervoertuigen door van Doorne's Automobielfabriek N.V. te Eindhoven., 1951-1953; 267
            - Omvang van het burgerpersoneel bij het ministerie van Oorlog., 1951-1956; 162
            - Financiering woningbouw ten behoeve van militairen., 1951-1962; 253
            - Legering Nederlandse troepen in Duitsland., 1951-1964; 141
            - Plafondkwesties (Oorlog en Marine)., 1951-1970; 1361
            - Defensiebijdragen Nederlandse Antillen., 1951-1971; 108
            - Defensiebijdragen Suriname., 1951-1975; 127
            - Regeling tegemoetkoming studiekosten aspirant officieren-tandarts landmacht., 1952; 107
            - Wijziging Bijzondere Pensioenwet reserve-personeel landmacht, S 1949 No. J 344 / Overbruggingsregeling reserve-officieren met onbepaald verband., 1952; 1257
            - Benzinebelasting op JP4-brandstof., 1952-1969; 1355
            - Regeling vliegtoelagen militairen., 1952-1970; 113
            - Ontwerp-besluit houdende regelen, naar welke een uitkering wordt toegekend aan een officier, die uit de dienst is ontslagen op eigen verzoek terzake van het feit, dat hij voor bevordering is voorbijgegaan en daarvoor niet meer in aanmerking komt., 1955; 1258
            - Verhoging van de bezoldiging van hogere militaire ambtenaren., 1956; 112
            - Financiering aankoop 500 aandelen Hollandse Signaalapparaten., 1956-1957; 110
            - Financiering van het loodswezen., 1956-1957; 1366
            - Terugvordering van toeslagen op de militaire weduwenpensioenen door de Pensioenraad., 1956-1957; 1365
            - Algemene loon- en salarisverhogingen in de defensiesector na 31 december 1956., 1956-1958; 1364
            - Ontwerp-besluit wijziging reglement voor de militaire ambtenaren van de Koninklijke Landmacht., 1957; 123
            - Inhouding van huishuur van marinepersoneel in Nederlands Nieuw-Guinea., 1957-1958; 125
            - Kosten van de voorbereiding der "handelsbescherming"., 1957-1958; 270
            - Uitvoering kostenexercitie (Kosten defensie financiering) 1957-1960., 1957-1959; 1362
            - Gebruik eigen vervoermiddel bij verlof of bewegingsvrijheid., 1957-1967; 126
            - Financiering vliegtuigorder (Friendships) van het ministerie van Oorlog aan Fokker., 1958-1959; 163
            - Invoering van een nieuw uitgaanstenue., 1959-1961; 268
            - Regelingen inzake verzekering vliegrisico's militairen., 1960-1962; 116
            - Militaire paraatheidsmaatregelen in verband met de Berlijn-crisis., 1961; 138
            - Ontwerp-besluit havenvergoeding militairen zeemacht., 1961; 118
            - Ontwerp-besluit houdende wijziging van het Reglement Rechtstoestand militairen zeemacht., 1961; 122
            - Pensionering van beroepsmilitairen beneden de rang van 2e luitenant terzake van langdurige dienst., 1961; 1259
            - Plan voor de instelling van zgn. "Commissary - en P.X.-stores" (warenhuizen voor militairen en hun gezinnen)., 1962; 137
            - Voorstel tot uitbreiding van de beperkte wijziging in bepaalde militaire bezoldigingsschalen., 1962; 119
            - Algemeen Defensiebeleid., 1962-1965; 273
            - Defensie afspraken inzake plafonds., 1962-1973; 1363
            - Financiering Stichting Nationaal Luchtvaart Geneeskundig Centrum. 1964-1969., 1360
            - Ontwerp-begroting hoofdstuk X (Defensie) 1966., 1965; 158
            - Ontwerp-begroting hoofdstuk X (Defensie) 1967., 1966; 154
            - Ontwerp-slotregularisatiewet hoofdstuk X (defensie) 1965., 1966; 161
            - Aankoop Northrop-F5 vliegtuigen ten behoeve van de Koninklijke Luchtmacht., 1966-1970; 117
            - Bezoldiging dienstplichtige militairen., 1966-1975; 114
            - Ontwerp-begroting hoofdstuk X (Defensie) 1968., 1967; 153
            - Ontwerp-slotregularisatiewet hoofdstuk X (Defensie) 1966., 1967; 160
            - Ontwerp (2e en 3e) Suppletoire begroting hoofdstuk X (Defensie) 1967., 1967-1968; 159
            - Ontwerp-begroting hoofdstuk X (Defensie) 1969., 1968; 150
            - Ontwerp-begroting hoofdstuk X (Defensie) 1970., 1969; 149
            - Ontwerp-besluit tot wijziging van de in het Reglement militaire ambtenaren Koninklijke Landmacht / Koninklijke Luchtmacht opgenomen vakantie-aanspraken., 1969; 129
            - Ontwerp-slotregularisatiewet hoofdstuk X (Defensie) 1968., 1969; 152
            - Wijziging verlofaanspraken Koninklijke Marine., 1969; 130
            - Ontwerp-begroting hoofdstuk X (Defensie) 1971., 1970; 151
            - Maatregelen in het kader van de nota Beleidsombuigingen 1972-1975., 1970-1971; 1358
            - Ontwerp-begroting hoofdstuk X (Defensie) 1972., 1971; 147
            - Ontwerp-slotregularisatiewet hoofdstuk X (Defensie) 1979., 1971; 155
            - Bijdrage voor de onderafdeling gezinsverzorging van het Marine Sanatorium Fonds (M.S.F.)., 1972; 1359
            - Ontwerp-begroting hoofdstuk X (Defensie) 1973., 1972; 146
            - Ontwerp-slotregularisatiewet hoofdstuk X (Defensie) 1971., 1972; 148
            - Verhoging toelage Koninklijke Marechaussee voor bijstandverlening aan de politie., 1972; 121
            - Voorstellen tot verhoging van het exploitatie- en onderhoudssubsidie voor de militaire tehuizen., 1972; 271
            - Ontwerp-begroting hoofdstuk X (Defensie) 1974., 1972-1974; 145
            - Uitbreiding walradarketen langs de Westerschelde., 1972-1975; 106
            - Vervanging van het Honest John raket wapensysteem door het LANCE raket wapensysteem., 1973; 109
              Niet Raadpleegbaar
            - Voorstel tot verhoging van de oefentoelage bij oefening op zee., 1973; 115
            - Nota inzake de toekomstige financieringsstructuur van Defensie., 1974; 1354
            - Regeling bezoldiging van de Nederlandse militairen op de Nederlandse Antillen., 1974; 124
            - Plannen voor de vestiging van een militair oefenterrein te Vlagtwedde. 1975., 142
            - Verhoging van de defensiebegroting 1975 wegens excessieve prijsstijgingen., 1976; 144
- Het opstellen van de zgn. Miljoenennota, houdende: - een nota inzake de toestand van de financiën van het rijk; - een verzamelstaat inzake de totalen van alle hoofdstukken van de begroting van uitgaven; - het totaal van de ramingstaat., 8
  - -- Directie Begrotingszaken
    - Algemene politieke en financiële beschouwingen rijksbegroting 1947., 1946; 1623
    - Algemene politieke en financiële beschouwingen rijksbegrotingen 1948 en 1949., 1947-1948; 1625
    - Algemene politieke en financiële beschouwingen rijksbegrotingen 1950-1953., 1640
    - Algemene financiële beschouwingen (gedrukte stukken)., 1946-1952; 854
    - Miljoenennota's 1950-1962 (Engelstalige versies)., 1949-1961; 791
    - Rapporten aan de Koningin over de ontwerp-begrotingen voor de dienstjaren 1952-1964 (aangeboden in augustus of juli)., 1951-1963; 774
    - Nadere rapporten aan de Koningin over de ontwerp-begrotingen voor de dienstjaren 1953-1964 (aangeboden in september)., 1952-1963; 775
    - Miljoenennota 1954 (ter behandeling in de ministerraad van 26 augustus 1953), 869
    - Algemene financiële beschouwingen begroting 1955., 1954; 885
    - Ontwerp voor de miljoenennota 1955., 1954; 884
    - Algemene financiële beschouwingen (gedrukte stukken)., 1954-1961; 855
    - Algemene financiële beschouwingen begroting 1956., 1955; 888
    - Algemene financiële beschouwingen begroting 1957., 1956; 895
    - Algemene financiële beschouwingen begroting 1958., 1957; 899
    - Miljoenennota's 1959-1961., 1958-1960; 905
    - Algemene financiële beschouwingen begroting 1960., 1959; 904
    - Prioriteitennota's 1960-1964., 1960-1962; 1206
    - Miljoenennota's 1963-1966., 1962-1965; 906
    - Memorie van antwoord algemene financiële beschouwingen 1964., 1963; 1306
    - Miljoenennota 1964., 1963; 790
    - Overschrijding norm uitgavenstijging in 1964., 1963; 918
    - Miljoenennota 1965., 1964; 538
    - Meerjarenramingen rijksuitgaven., 1965-1966; 769
    - Meerjarenramingen 1965-1971., 1965-1969; 1209
    - Toezending miljoenennota aan diverse instanties., 1965-1972; 608
    - Advies van de Raad van State over de ontwerp-rijksbegroting 1967 / Nader rapport aan de Koningin., 1966; 743
    - Nota "Enige grondbeginselen bij de beoordeling van openbare uitgaven" (was oorspronkelijk bedoeld als bijlage 13 bij de miljoenennota 1968)., 1967; 601
    - Advies van de Raad van State over de ontwerp-rijksbegroting 1969 / Nader rapport aan de Koningin., 1968; 534
    - Concept-miljoenennota 1969., 1968; 528
    - Antwoorden op de vragen ter voorbereiding van de Algemene financiële beschouwingen 1969 en 1970., 1968-1969; 660
    - Meerjarenramingen 1969-1971 en 1970-1971., 1968-1970; 509
    - Concept-miljoenennota 1970., 1969; 529
    - Nader rapport aan de Koningin over de begroting 1970., 1969; 535
    - Nota over de inkomensverdeling (bijlage 15 bij de Miljoenennota 1970)., 1969; 683
    - Antwoorden op de vragen ter voorbereiding van de Algemene financiële beschouwingen 1971., 1970; 684
    - Concept-miljoenennota 1971., 1970; 682
    - Nader rapport aan de Koningin over de begroting 1971., 1970; 595
    - Antwoorden op de vragen ter voorbereiding van de Algemene financiële beschouwingen 1971 en 1972., 1970-1971; 720
    - Voorbereiding Miljoenennota's., 1970-1977; 3127-3128
      - Miljoenennota' s 1971-1976. 1970-1975, 3127
      - Reflexposten. 1973-1977, 3128
    - Advies van de Raad van State over de ontwerp-rijksbegroting 1972 / Nader rapport aan de Koningin., 1971; 661
    - Miljoenennota 1972., 1971; 670
    - Algemene politieke en financiële beschouwingen rijksbegroting 1972/Antwoorden op de vragen ter voorbereiding van de Algemene financiële beschouwingen 1973., 1971-1972; 610
    - Concept-miljoenennota 1973., 1972; 522
    - Nader rapport aan de Koningin over de begroting 1973., 1972; 1381
    - Advies van de Raad van State over de ontwerp-rijksbegroting 1974 / Nader rapport aan de Koningin., 1973; 1300
    - Antwoorden op de vragen ter voorbereiding van de Algemene financiële beschouwingen 1974., 1973; 667
    - Miljoenennota 1974., 1973; 1356
    - Miljoenennota 1974., 1973; 2147
    - Miljoenennota 1975 (persoonlijk dossier van de minister)., 1974; 502
    - Advies Raad van State inzake ontwerp-rijksbegroting 1975 / nader rapport inzake ontwerp-rijksbegroting 1975 / miljoenennota 1975., 1974; 2150
    - Afhandeling van toezeggingen op het terrein van de rijksbegroting gedaan door de minister van Financiën in de Eerste en Tweede Kamer. 1974-1978., 1227
    - Antwoorden op de vragen ter voorbereiding van de Algemene financiële beschouwingen 1976., 1975; 695
    - Financiële nota over de ontwerp-rijksbegroting 1976 / advies Raad van State / Nader rapport inzake ontwerp-begroting 1976., 1975; 2156
    - Miljoenennota 1976., 1975; 2157
    - Financiële nota met betrekking tot de ontwerp-rijksbegroting 1977 / nader rapport ontwerp-rijksbegroting 1977., 1976; 2161
    - Miljoenennota 1977., 1976; 2162
  - -- Centrale Accountantsdienst (CAD)
    - Diverse aantekeningen inzake de samenstelling van de Staatsbalans per 31 december 1947., 1947-1948; 1110
    - Samenstelling Staatsbalans (verplichtingen oorlogsschade)., 1947-1965; 1104
    - Vaststelling van de waarde van de materiële activa van de ministeries van Verkeer en Waterstaat, Sociale Zaken, Buitenlandse Zaken, Landbouw, Economische Zaken, Financiën, Oorlog, Onderwijs en Wetenschappen, Volkshuisvesting en Justitie., 1947-1966; 1107
    - Diverse aantekeningen inzake de samenstelling van de Staatsbalans per 31 december 1948., 1948-1949; 1111
    - Samenstelling Staatsbalansen 1947-1951., 1948-1952; 1120
    - Overzichten van de materiële activa., 1948-1966; 1109
    - Gegevens betreffende deelnemingen behorende bij de staatsbalansen., 1948-1978; 2949
    - Staten Staatsbalansen., 1949-1953; 1103
    - Diverse stukken inzake de samenstelling van de staatsbalans (o.a. onderzoek naar de mogelijkheid tot het opstellen van geprognotiseerde balansen en opmerkingen van het Tweede Kamerlid Hofstra over afschrijvingen in de rijksbegroting)., 1949-1958; 1083
    - Berekening van de waarde van de materiële activa van het Scheepvaartfonds van het Directoraat-Generaal van Scheepvaart ten behoeve van de samenstelling van de Staatsbalans., 1949-1961; 1106
    - Staatsbalansen 1948 tot en met 1975. 1949 - 1977
      - Staatsbalansen 1948 tot en met 1964, 1949 - 1965, 2950; pak
      - Staatsbalansen 1965 tot en met 1975, 1967 - 1977, 2951; pak
    - Bestudering van het vraagstuk inzake op de Staatsbalans op te nemen verplichtingen., 1950-1954; 1084
    - Aanwijzingen voor de samenstelling van de Staatsbalans., 1950-1961; 1112
    - Uiteenzetting over de Staatsbalans van het hoofd van de CAD., 1952; 1081
    - Miljoenennota's 1951-1956., 1952-1957; 1101
    - Kladgegevens ten behoeve van de samenstelling van de Staatsbalans. 1952-1959., 1105
    - Samenstelling Staatsbalans 1952 (diverse stukken)., 1953; 1165
    - Samenstelling Staatsbalans 1953 (diverse stukken)., 1954; 1166
    - Staatsbalansen van de verschillende ministeries 1953-1955., 1954-1957; 1187
    - Samenstelling Staatsbalans 1954 (diverse stukken)., 1955; 1167
    - Samenstelling Staatsbalans 1955 (diverse stukken)., 1956; 1168
    - Samenstelling Staatsbalans (gebouwenadministratie Rijksgebouwendienst; reproductiewaarde opstallen en gronden)., 1956-1961; 1117
    - Aantekeningen inzake de samenstelling van de Staatsbalans 1955-1962., 1956-1963; 1082
    - Samenstelling Staatsbalans 1956 (diverse stukken)., 1957; 1169
    - Staatsbalansen van de verschillende ministeries 1956-1960., 1957-1961; 1186
    - Samenstelling Staatsbalans 1957 (diverse stukken)., 1958; 1170
    - Samenstelling Staatsbalans 1958 (diverse stukken)., 1959; 1171
    - Samenstelling Staatsbalans 1959 (diverse stukken)., 1960; 1172
    - Specificaties betreffende de Staatsbalansen 1958-1961., 1960-1963; 1108
    - Samenstelling Staatsbalans 1960 (diverse stukken)., 1961; 1173
    - Samenstelling Staatsbalans 1961 (diverse stukken)., 1962; 1174
    - Staatsbalansen van de verschillende ministeries 1961-1962., 1962-1963; 1119
    - Samenstelling Staatsbalans 1962 (accountantsrapport en specificaties betreffende de Staatsbalans)., 1963; 1157
    - Samenstelling Staatsbalans 1962 (diverse stukken)., 1963; 1175
    - Samenstelling Staatsbalans 1963 (diverse stukken)., 1964; 1176
    - Staatsbalansen van de verschillende ministeries 1963-1964., 1964-1965; 1114
    - Samenstelling Staatsbalans 1963 (accountantsrapport en specificaties betreffende de Staatsbalans)., 1965; 1158
    - Samenstelling Staatsbalans 1964 (diverse stukken)., 1965; 1177
    - Samenstelling Staatsbalans 1964 (accountantsrapport en specificaties betreffende de Staatsbalans)., 1966; 1159
    - Samenstelling Staatsbalans 1965 (diverse stukken)., 1966; 1178
    - Staatsbalansen van de verschillende ministeries 1965-1966., 1966-1967; 1115
    - Samenstelling Staatsbalans 1965 (accountantsrapport en specificaties betreffende de Staatsbalans)., 1967; 1160
    - Samenstelling Staatsbalans 1966 (diverse stukken)., 1967; 1179
    - Samenstelling Staatsbalans 1966 (accountantsrapport en specificaties betreffende de Staatsbalans)., 1968; 1161
    - Samenstelling Staatsbalans 1967 (diverse stukken)., 1968; 1180
    - Staatsbalansen van de verschillende ministeries 1967-1969., 1968-1970; 1116
    - Samenstelling Staatsbalans 1967 (accountantsrapport en specificaties betreffende de Staatsbalans)., 1969; 1162
    - Samenstelling Staatsbalans 1968 (accountantsrapport en specificaties betreffende de Staatsbalans)., 1970; 1163
    - Samenstelling Staatsbalans 1969 (accountantsrapport en specificaties betreffende de Staatsbalans)., 1971; 1164
    - Staatsbalansen van de verschillende ministeries 1970-1971., 1971-1972; 1181
    - Samenstelling Staatsbalans 1970 (accountantsrapport en specificaties betreffende de Staatsbalans)., 1972; 1152
    - Samenstelling Staatsbalans 1971 (accountantsrapport en specificaties betreffende de Staatsbalans)., 1973; 1153
    - Staatsbalansen van de verschillende ministeries 1972-1973., 1973-1974; 1182
    - Staatsbalansen van de verschillende ministeries 1974-1975., 1975-1976; 1183
    - Samenstelling Staatsbalans 1975 (accountantsrapport en specificaties betreffende de Staatsbalans)., 1977; 1155
    - Staatsbalansen van de verschillende ministeries 1976-1977., 1977-1978; 1184
    - Samenstelling Staatsbalans 1976 (accountantsrapport en specificaties betreffende de Staatsbalans)., 1978; 1156
  - -- Dienst der Rijksbegroting
    - Behandeling door de Eerste en Tweede Kamer van de staatsbalansen voor de dienstjaren 1947 tot en met 1956, 1947-1956; 3173
      5.015-0008-02 Minister van Financiën
    - Toelichting en analyse van mutaties op de staatsbalans, 1947-1963; 3174; 1 pak
    - Stukken betreffende het bepalen van het staatsvermogen voor enkele dienstjaren ten bate van de Staatsbalans, 1948-1953; 3175
    - Analyse van de mutaties in het balanssaldo, 1948-1967; 3176
    - De gevolgen van de revaluatie en de devaluatie van de gulden in respectievelijk 1949 en 1961 met betrekking tot het staatsvermogen, 1949-1961; 3177
    - Werkprogramma's voor de staatsbalans voor de dienstjaren 1949 tot en met 1964, 1949-1965; 3178
    - Berekening van de waarde van de materiële activa van staatsbedrijven ten bate van Staatsbalansen voor de dienstjaren 1950-1996, 3179-3180; 2 pakken
      zie ook handeling 182 en handeling 286
      - Nederlandse Spoorwegen, 3179
      - Staatsbedrijf Posterijen, Telegrafie en Telefonie, 3180
    - Staatsbalansen, 1949-1969; 3181-3186; 6 omslagen
      - Dienstjaren 1948-1951, 3181
      - Dienstjaren 1955-1956, 3182
      - Dienstjaren 1956-1958, 3183
      - Dienstjaren 1959-1961, 3184
      - Dienstjaren 1962-1964, 3185
      - Dienstjaren 1965-1967, 3186
    - Rapporteren over de staatsbalans voor het dienstjaar 1951 inzake de beoordeling van de balanspositie, 1953; 3187
    - Voorbereiding van de staatsbalansen, 1954-1965; 3188-3191; 4 omslagen
      - Dienstjaren 1948-1955, 3188
      - Dienstjaren 1955-1956, 3189
      - Dienstjaren 1957-1961, 3190
      - Dienstjaren 1961-1962, 3191
    - Correcties van staatsbalansen voor de dienstjaren 1947 tot en met 1951, 1954; 3192
    - Voorbereiding van de staatsbalans voor het dienstjaar 1960 in relatie tot de voormalige staatseigendommen, 1961; 3193
    - Miljoenennota's 1966-1967, 1964-1967; 3194-3197; 4 pakken
      5.002-0008-01 De minister waaronder volksgezondheid ressorteert
      - Dienstjaar 1966, 3194
      - Bijlage behorende bij het dienstjaar 1966, 3195
      - Dienstjaar 1967, 3196
      - Bijlage behorende bij het dienstjaar 1967, 3197
    - Stukken betreffende de afhandeling van financiele aangelegenheden tussen Indonesie en Nederland, die gevolgen hebben voor de staatsbalans, 1969; 3198
  - -- Directie Begrotingszaken
    - Voorbereiding van de staatsbalans van een dienstjaar en het uiteindelijke resultaat, 1970-1976; 3199-3206; 8 pakken
      - Dienstjaar 1968, 3199
      - Dienstjaar 1969, 3200
      - Dienstjaar 1970, 3201
      - Dienstjaar 1971, 3202
      - Dienstjaar 1972, 3203
      - Dienstjaar 1973, 3204
      - Dienstjaar 1974, 3205
      - Dienstjaar 1975, 3206
    - Specificatie van enkele balansposten voor de dienstjaren 1969 en 1970, 1971-1972; 3207
    - Specificatie van de balansgegevens voor de dienstjaren 1962-1976, 1971-1977; 3208; 1 pak
- Het houden van toezicht op de uitgaven en ontvangsten van het Rijk, 9
  - -- Directie Begrotingszaken
    - Verzoek aan het Nationaal Steun Fonds om een verantwoording van de financiering van de Nederlandse Binnenlandse Strijdkrachten., 1945-1947; 3129
  - -- Inspectie Rijksfinanciën
    - Registers van door het Nationaal Steun Fonds en van namens het Nationaal Steun Fonds door het Amsterdamsch Trustee's Kantoor NV en door Hope & Co afgegeven schuldbekentenissen, fotokopieën, met geleidebrieven., 1945-1946; 3086
    - Het verrichten van onderzoek naar, tijdens de bezetting door belastinginspecteurs, geïnde en aan illegale organisaties (met name aan het Nationaal Steunfonds) afgedragen belastinggelden., 1945-1954; 3087
      De stukken van 1945-1947 zijn retro-acta van de Administratie der Belastingen, Afd. Organisatie van de belastingen.
    - Het laten uitvoeren van een onderzoek naar verstrekking van dubbele betalingen uit het Nationaal Steun Fonds., 1945-1956; 3088
    - Verslag van de werkzaamheden van het Nationaal Steun Fonds over de periode 1943-1945, met geleidebrief., 1948; 3089